臺灣臺北地方法院民事簡易判決
111年度北簡字第9578號
原      告  台北富邦商業銀行股份有限公司

法定代理人  程耀輝  
訴訟代理人  張毓麟  
被      告  王于文  
            呂秋桂  
上列當事人間請求返還借款事件，本院於中華民國111年7月19日
言詞辯論終結，判決如下：
    主      文
被告應連帶給付原告新臺幣貳拾萬零玖佰參拾肆元，及附表所示
之利息、違約金。
訴訟費用新臺幣貳仟貳佰壹拾元由被告連帶負擔。
本判決得假執行。但被告以新臺幣貳拾萬零玖佰參拾肆元為原告
預供擔保後，得免為假執行。
    事實及理由
一、按當事人得以合意定第一審管轄法院，但以關於由一定法律
    關係而生之訴訟為限，前項合意，應以文書為之，民事訴訟
    法第24條定有明文。查兩造所簽訂之「高級中等以上學校學
    生就學貸款借據」（下稱系爭就學貸款契約）第12條約定，
    兩造合意以原告總行所在地(址設臺北市○○區○○○路0段00號)
    之法院為本契約涉訟時之第一審管轄法院，是以原告向本院
    提起本件訴訟，本院自有管轄權。又被告均經合法通知，皆
    未於言詞辯論期日到場，核無民事訴訟法第386條所列各款
    情事，爰依原告之聲請，由其一造辯論而為判決，合先敘明
    。
二、原告主張：被告王于文以被告呂秋桂為連帶保證人，於民國
    98-102年就學期間，與原告訂立系爭就學貸款契約，借款10
    筆，合計新臺幣（下同）509,964元，約定借款人應於本階
    段學業（即高中、高職、專校、大學或研究所等各階段）完
    成後滿1年之日為開始償還日期，依年金法按月平均攤還本
    息，前開借款利息之利率標準及借款人之負擔範圍，由雙方
    依系爭就學貸款契約第4條約定及教育部之公告及相關規定
    辦理，倘借款人不依約還本或付息時，除應按約定利率計付
    遲延利息外，對應付未付本息部分，並得自應還款日起，其
    逾期6個月以內者，按原訂利率10%，逾期超過6個月部份，
    按原訂利率20%加計違約金，倘經轉列為催收款者，前開利
    率自轉催收款之日即110年10月26日起改依原告牌告基準利
    率加碼年息1%計算(依金管會金檢意見，自109年9月1日起，
    既有就學貸款轉列催收客戶，前開利率改為依被告轉列催收
    款當天負擔利率加碼年息1%計算)，詎被告王于文除清償部
    分本息外，餘竟違約未履行義務，依約即喪失期限利益，原
    告自得請求一次給付尚欠本金200,934元及附表所示之利息
    、違約金，而被告呂秋桂為連帶保證人，應負連帶清償責任
    ，爰依系爭就學貸款契約及消費借貸、連帶保證法律關係，
    提起本件訴訟等語，並聲明如主文第1項所示。
三、被告均經合法通知，皆未於言詞辯論期日到場，亦未提出書
    狀作何聲明陳述。
四、經查，原告前揭主張，業據其提出與所述相符之系爭就學貸
    款契約2份、就學貸款申請及撥款通知書10份、客戶放款交
    易明細表10份為證，又被告均經合法通知，既皆未於言詞辯
    論期日到場爭執，復未提出書狀答辯以供本院斟酌，依民事
    訴訟法第436條第2項、第280條第3項、第1項之規定，即視
    同自認原告之主張，堪認原告上開主張為真實。從而，原告
    據以提起本訴，請求被告連帶給付如主文第1項所示之金額
    、利息及違約金，為有理由，應予准許。
五、本件係就民事訴訟法第427條訴訟適用簡易程序所為被告敗
    訴之判決，依同法第389條第1項第3款規定，應依職權宣告
    假執行，並依同法第392條第2項規定，依職權宣告被告預供
    擔保，得免為假執行。
六、訴訟費用負擔之依據：民事訴訟法第85條第2項。本件訴訟
    費用額，依後附計算書確定如主文第2項所示金額。
中　　華　　民　　國　　111 　年　　8 　　月　　5 　　日
                  臺北簡易庭  法　官  葉藍鸚
訴訟費用計算書
項　　　　目             金 　額（新臺幣）　　    備  註
第一審裁判費　　　       2,210元
合　　　　計　　　       2,210元
以上正本係照原本作成。
如不服本判決，應於判決送達後20日內向本庭提出上訴狀（須按
他造當事人之人數附繕本）。如委任律師提起上訴者，應一併繳
納上訴審裁判費。
中　　華　　民　　國　　111 　年　　8 　　月　　5 　　日
                              書記官  翁嘉偉
附表：(新臺幣)
編號 借款金額(元) 日期 尚欠金額(元) 利                                 息  違            約                金      期                          間 年利率 期                            間 年利率 1 55465  98.08.19  24391 自110年4月1日至110年10月25日止 0.9% 自110年5月1日至110年10月25日止 0.09%     自110年10月26日至清償日止 1.9% 自110年10月26日至110年10月31日止 0.19%       自110年11月1日至清償日止 0.38% 2 55465  99.01.26  24391 自110年4月1日至110年10月25日止 0.9% 自110年5月1日至110年10月25日止 0.09%     自110年10月26日至清償日止 1.9% 自110年10月26日至110年10月31日止 0.19%       自110年11月1日至清償日止 0.38% 3 16362 99.08.30 7186 自110年4月1日至110年10月25日止 0.9% 自110年5月1日至110年10月25日止 0.09%     自110年10月26日至清償日止 1.9% 自110年10月26日至110年10月31日止 0.19%       自110年11月1日至清償日止 0.38% 4 30450 100.01.19 13375 自110年4月1日至110年10月25日止 0.9% 自110年5月1日至110年10月25日止 0.09%     自110年10月26日至清償日止 1.9% 自110年10月26日至110年10月31日止 0.19%       自110年11月1日至清償日止 0.38% 5 26120 100.09.06 11488 自110年4月1日至110年10月25日止 0.9% 自110年5月1日至110年10月25日止 0.09%     自110年10月26日至清償日止 1.9% 自110年10月26日至110年10月31日止 0.19%       自110年11月1日至清償日止 0.38% 6 17397 101.01.31 7648 自110年4月1日至110年10月25日止 0.9% 自110年5月1日至110年10月25日止 0.09%     自110年10月26日至清償日止 1.9% 自110年10月26日至110年10月31日止 0.19%       自110年11月1日至清償日止 0.38% 7 69805 101.09.13 30684 自110年4月1日至110年10月25日止 0.9% 自110年5月1日至110年10月25日止 0.09%     自110年10月26日至清償日止 1.9% 自110年10月26日至110年10月31日止 0.19%       自110年11月1日至清償日止 0.38% 8 90520 102.02.18 39816 自110年4月1日至110年10月25日止 0.9% 自110年5月1日至110年10月25日止 0.09%     自110年10月26日至清償日止 1.9% 自110年10月26日至110年10月31日止 0.19%       自110年11月1日至清償日止 0.38% 9 91375 102.09.06 21283 自110年4月1日至110年10月25日止 0.9% 自110年5月1日至110年10月25日止 0.09%     自110年10月26日至清償日止 1.9% 自110年10月26日至110年10月31日止 0.19%       自110年11月1日至清償日止 0.38% 10 57005 103.02.14 20672 自110年4月1日至110年10月25日止 0.9% 自110年5月1日至110年10月25日止 0.09%     自110年10月26日至清償日止 1.9% 自110年10月26日至110年10月31日止 0.19%       自110年11月1日至清償日止 0.38% 利息及違約金計算說明： 一、約定利息自民國(以下同)110年4月1日至110年10月25日止，按原告牌告就學貸款利率計算。 二、本息遲延違約金，逾期在六個月以內部分，按每筆借款所訂利率百分之十計付，逾期超過六個月部分，按每筆借款所訂利率百分之二十計付。 三、未依約給付款項，如經原告轉列為催收款者，利息自轉列催款之日110年10月26日起改依當時原告牌告基準利率加碼年息百分之一計算。(依金管會金檢意見，自109年9月1日起，既有就學貸款轉列催收客戶，前開利率改為依被告轉列催收款當天負擔利率加碼年息1%計算)。 四、原告牌告就學貸款利率變動情形(年息)： 　　⒈105年8月1日  百分之1.15 　　⒉109年3月25日 百分之0.90 本金合計：新臺幣200,934元